臺灣彰化地方法院刑事判決　　　　　　　100年度易字第141號
公　訴　人　臺灣彰化地方法院檢察署檢察官
被　　　告　林孝德
上列被告因贓物案件，經檢察官提起公訴（99年度偵字第8707號
），本院判決如下：
    主    文
林孝德共同寄藏贓物，累犯，處有期徒刑捌月，扣案如附表所示
之物沒收。又共同寄藏贓物，累犯，處有期徒刑捌月，扣案如附
表所示之物沒收。應執行有期徒刑壹年，扣案如附表所示之物沒
收。
    犯罪事實
一、林孝德（綽號「阿銘」）前因竊盜案件，經本院以93年度易
    字第76號判決判處有期徒刑7 月確定，於民國93年11月22日
    執行完畢。詎仍不知悔改，緣林孝德前與陳志宏、洪文証、
    陳志偉等人共同在彰化縣鹿港鎮○○路○ 段191 號廠房經營
    贓車解體工廠，為警於98年3 月6 日18時10分許查獲後，竟
    與陳志宏（業經本院98年易字946 號判決確定）決定另起爐
    灶，遂由陳志宏聯絡黃子揚（業經本院98年易字646 號判決
    確定）共組贓車解體工廠，於98年3 月23日由黃子揚出面向
    不知情之房東楊蓍祿承租位於彰化縣溪湖鎮○○路111 號廠
    房，作為拆解贓車之場所，陳志宏並請黃子揚找人手幫忙拆
    車，黃子揚便聯絡其同學王柏凱（業經本院98年易字646 號
    判決確定）加入拆解集團，共同進行拆解贓車工作。
二、嗣有吳怡婷所有之車牌號碼2635-SE 號自用小客車，於98
    年4 月22日4 時許，在臺中縣沙鹿鎮○路里○路○○街103 號
    前，遭陳志宏之上游竊盜集團成員竊取，吳怡婷隨即於98年
    4 月22日7 時40分報案；林維洲所有之車牌號碼2739-MF
    號自用小客車，於98年4 月22日6 時許，在臺中市○○區○
    ○路3 段173 之25號前，遭陳志宏之上游竊盜集團成員竊取
    ，林維洲即於98年4 月22日8 時5 分報案。林孝德與陳志宏
    、黃子揚、王柏凱均明知上開車輛均係遭竊之贓車，竟仍基
    於寄藏贓物及湮滅他人刑事犯罪證據之犯意聯絡，由陳志宏
    於98年4 月23日凌晨，先後自姓名年籍均不詳之上游竊盜集
    團成員處，收受上述2 輛贓車，並分次開到彰化縣溪湖鎮○
    ○路111 號之廠房內藏放，並由林孝德、陳志宏、黃子揚及
    王柏凱4 人以如附表所示之工具將上述2 車拆解。詎因黃子
    揚使用乙炔切割不慎，火花引燃地面之油漬而引起大火，黃
    子揚與王柏凱隨即設法滅火，陳志宏及林孝德則趁隙逃逸，
    然因火災冒出濃煙，彰化縣消防局第三分隊人員據附近居民
    報警後，趕抵現場撲滅，經警當場逮捕黃子揚、王柏凱，並
    扣得之林孝德所有之BENQ廠牌行動電話1 支（序號：000000
    000000000 、含0000000000號門號SIM 卡）及陳志宏所有如
    附表所示之工具（陳志宏業經臺灣彰化地方法院以98年易字
    946 號判決確定，黃子揚、王柏凱經臺灣彰化地方法院以98
    年易字646 號判決確定）。
三、案經吳怡婷、林維洲訴由彰化縣警察局溪湖分局報請臺灣彰
    化地方法院檢察署檢察官偵查起訴。
    理    由
壹、證據能力部分：
    被告以外之人於審判外之陳述，雖不符前4條之規定，而經
    當事人於審判程序同意作為證據，法院審酌該言詞陳述或書
    面陳述作成時之情況，認為適當者，亦得為證據；當事人、
    代理人或辯護人於法院調查證據時，知有第159條第1項不得
    為證據之情形，而未於言詞辯論終結前聲明異議者，視為有
    前項之同意，刑事訴訟法第159條之5定有明文。本案下列引
    為證據之證人陳述及書證，檢察官、被告於本院審理中均不
    爭執其證據能力，且以之作為證據並無不當，依上揭法條之
    規定，自均有證據能力，合先敘明。
貳、實體方面：
一、上開犯罪事實，業據被告於偵查中及本院審理時均坦承不諱
    ，核與共犯陳志宏、黃子揚、王柏凱於本院98年易字946 號
    案件審理中之證述、告訴人吳怡婷、林維洲於警詢指訴之情
    節相符，並有臺中縣警察局車輛協尋電腦輸入單、臺中市警
    察局車輛協尋電腦輸入單、車籍查詢- 基本資料詳細畫面、
    搜索扣押筆錄、扣押物品目錄表、贓物認領保管單、房屋租
    賃契約書、現場照片（附於臺灣彰化地方法院98年度易字第
    946 號卷二）、臺灣臺北監獄臺北分監接見明細表、臺灣嘉
    義監獄接見明細表暨收容人接見卡、臺中縣警察局霧峰分局
    刑事案件報告書暨林孝德、康順達、紀惠忻警詢筆錄、國道
    公路警察局第七警察隊王柏凱警詢筆錄各1 份在卷及BENQ廠
    牌行動電話1 支（序號：000000000000000 、含0000000000
    號門號SIM 卡）、如附表所示之工具扣案可資佐證，足認被
    告之自白與事實相符，應堪採信。綜上，本件犯罪事證明確
   ，被告犯行堪以認定。
二、核被告林孝德所為，係犯刑法第349 條第2 項之寄藏贓物罪
    、刑法第165 條湮滅他人刑事證據罪。按刑法第165 條之所
    謂「刑事被告案件」係指因告訴、告發、自首等情形開始偵
    查以後之案件而言（參最高法院75年度台上字第5108號判決
    意旨）。上述2635-SE 、2739-MF 號自小客車被解體時間，
    均在被害人報案失竊時間以後，被害人報案失竊，當已向警
    方告訴某人觸犯竊盜罪之事實，且該贓車上可能有竊賊指紋
    ，贓車本身亦屬於追查犯罪重要證據，故贓車當屬竊盜罪之
    重要證物。故被告解體2635-SE 、2739-MF 號自小客車，均
    應構成刑法第165 條湮滅他人刑事證據罪。又寄藏贓物罪在
    保護被害人回復原狀請求權之法益、湮滅他人刑事證據罪在
    保護司法公正之法益，二者保護目的不同，並無何者彼此包
    含之吸收關係，二種罪名若同時構成，屬一行為觸犯二罪名
    之想像競合關係，應從一重之寄藏贓物罪名論處。竊車集團
    成員龐大，有人負責行竊發動車輛，有人負責將車輛開往解
    體工廠，有人負責解體、有人負責銷贓，各成員行為角色不
    同，並非每一環節之參與者對全部環節均有犯意聯絡。竊賊
    若自己搬運贓物或湮滅自己刑事犯罪證據，均不另成立罪名
    ，但被告林孝德並非竊車集團之成員，就本件寄藏贓物或湮
    滅他人刑事證據罪名，與上游竊車集團當無共犯可言。又被
    告林孝德與陳志宏、黃子揚、王柏凱等人就本案犯罪事實，
    有犯意聯絡及行為分擔，均為共同正犯。再按寄藏贓物罪於
    寄藏行為完畢時其犯罪即已完成，其後之佔有該贓物乃犯罪
    之狀態繼續而非行為繼續（參院解字第3632號解釋）。本件
    2 輛贓車之失竊時間不同，並由共犯陳志宏於不同時間先後
    收受並駕駛到解體工廠寄藏、拆解，犯意個別，行為互殊，
    應予分論併。
三、被告前曾因竊盜案件，經本院以93年度易字第76號判決判處
    有期徒刑7 月確定，於93年11月22日執行完畢，有臺灣高等
    法院被告前案紀錄表1 份在卷可參，其受有期徒刑之執行完
    畢後，5 年以內故意再犯有期徒刑以上刑之本罪，為累犯，
    應依刑法第47條第1 項規定加重其刑。爰審酌被告於98 年3
    月6 日鹿港解體工廠案發後，仍不知悔改，竟另起爐灶並如
    法炮製，以相同前犯罪手法再犯本案，其貪圖不法利益而從
    事贓車解體行為，車輛一進入工廠迅速被解體，四分五裂，
    如同「屍骨無存」，對被害人造成嚴重損害，所為甚不足取
    ，惟念其犯後於偵查及本院審理中均坦承犯行，態度良好，
    並審酌被告之犯罪動機、目的、手段、智識程度、生活狀況
    等一切情狀，各量處如主文所示之刑，並定其應執行刑。
四、本件案如附表所示之物，係供本案拆解贓車所用之物，且為
    共犯陳志宏所有，業據被告林孝德於本院審理時陳述明確（
    本院審判筆錄第5 頁），本於共同正犯責任共同之原則，爰
    依刑法第38條第1 項第2 款之規定宣告沒收。另扣案之BENQ
    廠牌行動電話1 支（序號：000000000000000 、含00000000
    00號門號SIM 卡1 張）手機1 支，係被告林孝德所有，供本
    件共犯間犯罪聯絡所用之物，有通聯紀錄可佐（見98年度易
    字第946 號卷53至60頁），依刑法第38條第1 項第2 款之規
    定，併予宣告沒收，併此敘明
據上論斷，應依刑事訴訟法第299 條第1 項前段，刑法第28條、
第349 條第2 項、第165 條、第55條、第51條第5 款、第41條第
1 項前段、第38條第1 項第2 款，刑法施行法第1 條之1 ，判決
如主文。
本案經檢察官劉欣雅到庭執行職務。
中    華    民    國  100     年    5     月    13    日
                      刑事第六庭      法  官  黃玉琪
以上正本證明與原本無異。
如不服本判決應於收受判決後10日內向本院提出上訴書狀，並應
敘述具體理由；其未敘述上訴理由者，應於上訴期間屆滿後20日
內向本院補提理由書（均須按他造當事人之人數附繕本）「切勿
逕送上級法院」。
告訴人或被害人對於判決如有不服具備理由請求檢察官上訴者，
其上訴期間之計算係以檢察官收受判決正本之日期為準。
中    華    民    國  100     年    5     月    13    日
                                      書記官  黃得翔
附表：電鑽1 支、T 型扳手3 支、螺絲起子3 支、扳桿2 支、油
      壓剪1 支、星型扳手1 支、榔頭2 支、梅花扳手3 支、塑
      膠漏斗1 支、砂輪機1 具、乙炔1 組、剪刀1 支、起重機
      1 台。
附錄本案論罪科刑法條全文：
中華民國刑法第349條
（普通贓物罪）
收受贓物者，處 3 年以下有期徒刑、拘役或 5 百元以下罰金。
搬運、寄藏、故買贓物或為牙保者，處 5 年以下有期徒刑、拘
役或科或併科 1 千元以下罰金。
因贓物變得之財物，以贓物論。
中華民國刑法第165條
（湮滅刑事證據罪）
偽造、變造、湮滅或隱匿關係他人刑事被告案件之證據，或使用
偽造、變造之證據者，處 2 年以下有期徒刑、拘役或 5 百元以
下罰金。